

WEB DEVELOPER

- 010-3129-9164
- Bucheon-si, Gyeonggi-do, Republic of Korea
- ekgus419@gmail.com
- ☐ dh-0419.tistory.com

PROFILE

5년차 웹 개발자입니다. 쇼핑몰 플랫폼에서 다양한 프로젝 트 경험을 갖고 있습니다. 사용자 요구사항을 분석하고 구현하는데 능숙하며 주로 유지보수 업무를 담당해왔습니다.

WORK EXPERIENCE

커넥트웨이브

2019.12 - Present

- 솔루션 유지 보수
- 이슈 처리 및 대응
- SI 개발

(주)스마일서브

2018.12 - 2019.05

- 서버 운영 및 구축
- 고객사 관리 및 영업

(주)솔루텍

2016.12 ~ 2018.03

- 솔루션 유지 보수
- 고객사 관리

EDUCATION HISTORY

한국방송통신대학교

2019.09 - 2022.02

Korea National Open University

컴퓨터 과학과 졸업

(NCS) Java 하이브리드 앱 개발

2016.04 - 2016.09

(NCS) Java Hybrid app development

직업 능력 개발 훈련 과정 수료

LICENSE AND CERTIFICATE

정보처리기사 2022.11 SQLD 2021.04 리눅스마스터 2급 2019.07 정보처리산업기사 2018.05



WEB DEVELOPER

- Bucheon-si, Gyeonggi-do, Republic of Korea
- ekgus419@gmail.com
- ☐ dh-0419.tistory.com

PROFILE

5년차 웹 개발자입니다.

쇼핑몰 플랫폼에서 다양한 프로젝트 경험을 갖고 있습니다. 사용자 요구사항을 분석하고 구현하는데 능숙하며 주로 유지보수 업무를 담당해왔습니다.

SKILLS



현재 업무에서 다양하게 활용하고 있는 기술들입니다.

- HTML / CSS
- PHP
- Javascript / JQuery
- MySQL / MariaDB
- Linux / Windows Server
- Apache / NginX
- Svn
- Xshell
- VsCode



과거 업무에서 활용했던적이 있는 기술 및 토이프로젝트를 통해 사용하고 있는 기술들입니다.

- Codelgniter
- Java
- Spring / Spring MVC / Spring Security
- My Batis / JPA / Hibernate
- Gradle / Maven
- handlebar.js / Kendo UI
- Git
- IntelliJ
- MS-SQL
- Tomcat
- Markdown
- notion



사용한 경험이 있는 기술들입니다.

- Vue.js
- Python



WEB DEVELOPER

- Bucheon-si, Gyeonggi-do, Republic of Korea
- ekgus419@gmail.com
- ☐ dh-0419.tistory.com

PROFILE

5년차 웹 개발자입니다. 쇼핑몰 플랫폼에서 다양한 프로젝 트 경험을 갖고 있습니다. 사용자 요구사항을 분석하고 구현하는데 능숙하며 주로 유지보수 업무를 담당해왔습니다.

CAREER EXPERIENCE

커넥트웨이브

Php, MYSQL, Javascript 을 활용하여 개발하였습니다.

사용자 편의성 강화를 위한 기능 개선

1) 가입 프로세스 최적화

사용자의 가입 과정을 간소화하고 자동 완성 기능을 통해 원활한 가입을 도와주는 개선 작업을 진행

2) 세금계산서 개선

과세 세금계산서만 검색 및 다운로드 할 수 있었던 서비스를 확장 및 개선하여 영세 및 면세 세금계산서도 검색 및 엑셀 다운로드 가능하도록 개선

마이너스 세금계산서 발행시 원세금계산서의 발행일자를 따르는 것이 아닌 마이너스 세금계산서의 발행일자에 맞게 세금계산서가 발행 될 수 있도록 신규 기능 추가

수정 세금계산서 발행시 메모란 추가하여 비고 내용 삽입되도록 개선

3) 쿠폰 할인 내역 및 적립금 정산

주문서 생성 시 적용되는 쿠폰 할인 및 적립금 적립 내역에 대해 상세 확인을 가능케 하기 위해 개선 작업을 진행함 이를 위해 전체 주문 로직을 검토하고 주문 상세창에서 해당 내역을 확인할 수 있도록 개선 작업 진행

4) 대량 SMS 발송 시스템

안정적인 대량 SMS 발송을 위한 시스템 구축 백그라운드 처리를 통해 직접적인 데이터 전송 로직을 구현 SMS 매출이 약 20% 증가함

5) 색상 등록 서비스 재구성

플래시 서비스 종료로 인한 색상 등록 기능 재구성 jQuery 컬러피커 기능을 활용하여 전체 공용으로 사용할 수 있는 유틸리티 형태로 재구성

다양한 기능들을 공용 유틸리티 형태로 재사용 가능하도록 구현 간편하게 색상 작업을 할 수 있어 사용자 경험과 고객 만족도 향상

메이크샵 데이터 추출 자동화

크론 작업을 통해 설정별 데이터를 일정 주기마다 자동으로 쌓고, 추출된 데이터를 확인 및 엑셀로 다운로드 받을 수 있게 기능 개발 UI 설계 및 구현하여 담당자들이 원하는 설정 및 카테고리별 데이터 추출을 처리 할 수 있도록 함



WEB DEVELOPER

- Bucheon-si, Gyeonggi-do, Republic of Korea
- ekgus419@gmail.com
- ☐ dh-0419.tistory.com

PROFILE

5년차 웹 개발자입니다. 쇼핑몰 플랫폼에서 다양한 프로젝 트 경험을 갖고 있습니다. 사용자 요구사항을 분석하고 구현하는데 능숙하며 주로 유지보수 업무를 담당해왔습니다.

CAREER EXPERIENCE

커넥트웨이브

Php, MYSQL, Javascript 등을 활용하여 개발하였습니다.

매출 관리 시스템 구축

매출 상위 상점 관리를 위한 프로젝트 진행 불필요한 서비스 및 종료 서비스 제거 중복 서비스 통합 다양한 조건을 기반한 매출 데이터 관리 페이지 제공 운영 효율성 강화 및 마케팅 기회 창출 등 다양한 성과 창출

주문 관리 업무 강화

1) 알림 기능 개발

사용자에게 업데이트 사항을 신속하게 전달할 수 있도록 개선 결제 확인 알림, 배송 처리 알림 등 알림톡 서비스와 연계하여 다양한 알림 서비스를 개발함

2) 데이터베이스 트래픽 분산

효율적인 트래픽 처리 및 대량 접속 시 부하를 분산시키기 위해 인프라 팀과 협업하여 대기열 시스템을 도입함

3) 슬로우 쿼리 분석 및 최적화

주문 조회와 관련된 슬로우 쿼리에 대해 상세한 분석을 진행하였고 EXPLAIN 문을 사용하여 실행 계획, 인덱스 사용 여부, 조인 방식 등을 확인하고 이를 기반으로 인덱스 추가 및 조건 변경, 쿼리 개선을 통해 최적화 작업을 진행함

4) 견적서 개선

관리자단 및 쇼핑몰 웹단 견적서 기능 개선

신규 기능 추가 (상품/회원/주문 관리)

메인, 분류 및 상품 검색 결과 페이지 데이터 정렬 순서 지정 할 수 있도록 기능 추가 회원 혜택 관리 및 그룹 변동 내역을 관리 할 수 있는 신규 메뉴 추가하여 마케팅 메시지 전달과 이벤트 참여 유도 기능 제공 오프라인 통해 생성된 주문건 검색 및 다운로드 가능하게 기능 추가

쇼핑몰 테마 커스터마이징 (UI/UX 개선)

쇼핑몰의 UI/UX를 개선하기 위해 테마 커스터마이징 작업을 수행 레이아웃 변경. 스타일 업데이트 등을 통해 사용자 경험을 향상시킴



WEB DEVELOPER

- Bucheon-si, Gyeonggi-do, Republic of Korea
- ekgus419@gmail.com
- dh-0419.tistory.com

PROFILE

5년차 웹 개발자입니다. 쇼핑몰 플랫폼에서 다양한 프로젝 트 경험을 갖고 있습니다. 사용자 요구사항을 분석하고 구현하는데 능숙하며 주로 유지보수 업무를 담당해왔습니다.

CAREER EXPERIENCE

솔루텍

Php, Codelgniter, Spring MVC, Spring Security, JPA, MYSQL 등을 활용하여 개발하였습니다.

PHP에서 Java로의 포팅 세미나 및 발표

데이터베이스 연결 및 ORM 라이브러리 활용 웹 애플리케이션 아키텍처 변경 (MVC 패턴) 보안 및 인증 처리 강화 세미나 자료 배포 및 발표

세브란스 HAPPY CALL 서비스

상담원이 부재중 내역을 확인하여 상담 할 수 있도록 관리 할 수 있는 솔루션 개발

공주 시청 스마트 마을 방송 알리미

웹 사이트 상에서 음성 및 문자 메시지를 열람 및 보낼 수 있는 메시징 서비스 개발

녹취, 컬러링, 팩스

사내 솔루션 유지보수



WEB DEVELOPER

- Bucheon-si, Gyeonggi-do, Republic of Korea
- ekgus419@gmail.com
- ☐ dh-0419.tistory.com

PROFILE

5년차 웹 개발자입니다. 쇼핑몰 플랫폼에서 다양한 프로젝 트 경험을 갖고 있습니다. 사용자 요구사항을 분석하고 구현하는데 능숙하며 주로 유지보수 업무를 담당해왔습니다.

IMPROVEMENTS EXPERIENCE

개선 및 문제해결 사례

상점 재입고 알림 메시지 깨짐 현상 수정

문제

특정 상점에서 재입고 알림 메시지 제목이 깨지는 문제 발생 **원인**

Deprecated 된 파일 실행으로 인한 이슈 발견

해결

유관 부서와 협업하여 송/수신 및 처리되는 과정 전체 재확인 실서버의 SMS/PUSH 발송 로직 전체 재확인 재입고 알림 메시지가 발송되는 전체 과정에 로깅 작업 추가

대안

버전 업된 파일로 수정하여 문제 해결

주문 시 수령인 정보 오류 수정

문제

특정 회원이 주문 후 수령인 정보 확인시 다른 회원의 정보로 주문서가 생성됨

원인

SNS 회원 가입시 주소지가 연동되어 회원 가입됨 탈퇴한 SNS 가입 회원의 배송 데이터가 삭제되지 않고 남아있었음 신규 SNS 회원 가입시 카카오측에서 보내주는 키값이 중복되어 탈퇴한 회원의 정보로 연동되어 현상 발생함

해결

약 4개월치의 백업 데이터 전체 확인하여 잘못 생성된 회원 데이터와 일치하는 회원을 찾아냄

대안

회원 탈퇴시 배송지 주소록 데이터 삭제 하도록 로직 추가 기존 가입된 SNS 회원의 경우, 회원 가입일보다 배송지 주소록 데이터의 생성일이 빠른 경우 기존 데이터 삭제 후 신규 생성 되도록 백단 및 프론트단 수정

부운영자 회원 데이터 다운로드 되지 않는 현상 해결

문제

부운영자 회원 데이터 다운로드 되지 않는 현상 해결 **원인**

데이터 다운로드시 유효한 인증값을 가지고 있어야 다운이 가능함 해당 인증 값은 부운영자 로그인시 생성됨 2차 보안 인증인 OTP 인증을 사용하는 경우, 기존 인증값이 삭제되고 신규 생성됨 기존 생성된 인증값을 가지고 유효성 체크하여 현상 발생함

해결

인증값을 생성하는 파일에서 db 인증 값 및 쿠키 인증값 비교수정, 삭제와 관련된 db 실시간 로깅 추가

대아

OTP 인증 후 신규 생성된 값을 사용하여 인증 처리되도록 수정



WEB DEVELOPER

- Bucheon-si, Gyeonggi-do, Republic of Korea
- ekgus419@gmail.com
- ☐ dh-0419.tistory.com

PROFILE

5년차 웹 개발자입니다. 쇼핑몰 플랫폼에서 다양한 프로젝 트 경험을 갖고 있습니다. 사용자 요구사항을 분석하고 구현하는데 능숙하며 주로 유지보수 업무를 담당해왔습니다.

ABOUT ME

Php, Codelgniter, Spring, MYSQL 등을 활용하여 개발하였습니다.

안녕하세요

저는 5년차 웹 개발자로 Spring, PHP, Codelgniter, MySQL, MSSQL, Apache, SVN, Linux 등을 활용하여 다양한 쇼핑몰 프로젝트에 참여한 경험이 있습니다.

지속적인 기술 학습과 발전을 위해 토이 프로젝트 진행 및 자격증 취득,학위 취득 등의 방법으로 노력해왔습니다.

코드만 잘 작성하는 개발자가 되는 것이 아닌 좋은 개발자가 되기 위해 끊임없이 노력하고 고민하고있습니다.

코드 이해와 트러블슈팅:

작성한 코드에 대해서 사소한 부분까지 꼼꼼하게 파악하기 위해 다양한 테스트 케이스를 작성하여 오류를 미연에 방지하고자 노력합니다. 프로젝트 중에 발생하는 문제나 버그를 신속하게 해결하기 위해 논리적인 접근과 문제 해결 능력을 활용하며 프로젝트의 원활한 진행을 지원했습니다.

문서화 :

프로젝트 내용을 정확하게 파악하고 유지보수를 위해 철저하게 문서화 작업을 진행하였습니다. 동료 개발자들에게 문서화의 중요성을 강조하고 코드와 정책, 진행 상황 등을 명확하게 기록 및 공유 할 수 있도록 사내 개발 문화를 주도해왔습니다.

커뮤니케이션:

사람들의 생각과 아이디어를 컴퓨터가 이해할 수 있는 언어로 변환하여 결과물을 만드는 것이 개발자의 역할이라고 생각합니다. 따라서 명확하고 효율적인 의사소통 능력과 협업 능력은 필수적으로 갖추어야 한다고 생각합니다.

뛰어난 커뮤니케이션 스킬을 바탕으로 고객과 동료들과의 원활한 소통을 주도하며 프로젝트를 성공적으로 이끌었습니다. 또한, 고객 의견을 듣고 해 결책을 제시하는 데 탁월한 능력을 발휘하며 고객 만족도를 높이는 역할을 수행했습니다.

위 내용들을 바탕으로 보다 전문적이고 신뢰할 수 있는 개발자가 되기 위해 지속적인 발전과 성장에 노력하겠습니다.

감사합니다.